pt-BR: Ferragens > Suprimentos elétricos > Reatores e starters: Reatores eletrônicos; Reatores magnéticos; Starters
sv: Metallprodukter > Eltillbehör > Förkopplingsdon och startanordningar: Elektroniska förkopplingsdon; Magnetiska förkopplingsdon; Startare
bg-BG: Железария > Захранване и електрически консумативи > Баласти и стартери: Електронни баласти; Магнитни баласти; Стартери
nb: Maskinvare > Strøm- og elektrisk utstyr > Ballaster og startere: Elektroniske ballaster; Magnetiske ballaster; Startere
de: Heimwerkerbedarf > Elektrobedarf > Vorschaltgeräte & Starter: Elektronische Vorschaltgeräte; Magnetische Vorschaltgeräte; Starter
ja: DIY用品 > 電力供給装置 > バラスト・スターター: 電子安定器; 磁気安定器; スターター
fr: Quincaillerie > Accessoires électriques > Ballasts et démarreurs: Ballasts électroniques; Ballasts magnétiques; Démarreurs
cs: Kutilství a řemeslo > Elektroinstalace > Předřadníky a startéry: Elektronické předřadníky; Magnetické předřadníky; Startéry
sk-SK: Náradie > Dodávka elektrickej energie > Predradníky a štartéry: Elektronické predradníky; Magnetické predradníky; Štartéry
nl: Bouwmaterialen > Energie- en elektriciteitsbenodigdheden > Ballasten en starters: Elektronische ballasten; Magnetische ballasten; Starters
it: Articoli di ferramenta > Forniture elettriche > Resistenze e starter: Resistenze elettroniche; Resistenze magnetiche; Starters
el: Υλικά κατασκευών > Παροχή ρεύματος & ηλεκτρικά εξαρτήματα > Έρματα και εκκινητές: Ηλεκτρονικά έρματα; Μαγνητικά έρματα; Εκκινητές
zh-TW: 硬體 > 供電用品 > 電燈啟動器: 電子安定器; 電磁安定器; 啟動器
tr: Hırdavat > Elektrik Sarf Malzemeleri > Ayar Rezistansları ve Starterler: Elektronik Rezistanslar; Manyetik Rezistanslar; Starterler
ro-RO: Feronerie > Articole și consumabile de alimentare și electrice > Balasturi și demaroare: Balasturi electronice; Balasturi magnetice; Demaroare
th: ฮาร์ดแวร์ > อุปกรณ์ที่ใช้ไฟฟ้า > บัลลาสต์และสตาร์ตเตอร์: บัลลาสต์ไฟฟ้า; บัลลาสต์แม่เหล็ก; สตาร์ตเตอร์
da: Isenkram > Eludstyr > Ballast og startere: Elektroniske ballaster; Magnetiske ballaster; Startere
sl-SI: Gradbena oprema > Napajanje in električna oprema > Dušilke in zaganjalniki: Elektronske dušilke; Magnetne dušilke; Zaganjalniki
ko: 철물 > 전원/전기 용품 > 안정기/스타터: 전자식 안정기; 자석식 안정기; 스타터
ru: Оборудование и технические изделия > Системы электроснабжения > Балласты и стартеры: Электронные балласты; Электромагнитные балласты; Стартеры
fi: Rakentaminen > Teholähteet ja sähkötarvikkeet > Elektroniset liitäntälaitteet ja sytyttimet: Elektroniset liitäntälaitteet; Magneettiset liitäntälaitteet; Sytyttimet
vi: Phần cứng > Nguồn & Cấp điện > Tăng phô và chuột đèn: Tăng phô điện tử; Tăng phô từ; Chuột đèn
zh-CN: 五金/硬件 > 电动/电气用品 > 镇流器/启辉器: 电子镇流器; 磁性镇流器; 启辉器
hu: Hardver > Tápellátás és elektromos kellékek > Ballasztok és indítók: Elektronikus ballasztok; Mágneses ballasztok; Indítók
hr-HR: Željezarija > Elektroinstalacijska oprema > Balasti i pokretači: Elektronički balasti; Magnetski balasti; Pokretači
lt-LT: Techninė įranga > Elektros reikmenys > Balastai ir starteriai: Elektroniniai balastai; Magnetiniai balastai; Starteriai
pt-PT: Equipamento > Artigos de potência e alimentação elétrica > Balastros e arrancadores: Balastros eletrónicos; Balastros magnéticos; Arrancadores
es: Bricolaje > Suministros eléctricos > Balastos y arranques: Balastros electrónicos; Balastros magnéticos; Arranques
en: Hardware > Power & Electrical Supplies > Ballasts & Starters: Electronic Ballasts; Magnetic Ballasts; Starters
pl: Sprzęt > Materiały elektryczne > Dławiki i startery: Dławiki elektroniczne; Dławiki magnetyczne; Startery